# 房地产企业土地成本分摊

提问人：刘小牛快跑 时间：2020-05-31 09:34:00
陈版主您好，
想咨询如下关于房地产企业成本分摊的问题，A地产企业既有投资物业，亦有存货，以前年度按照占地面积将土地成本在存货和投资物业中分摊。
1 、从今年开始，A企业改为按照建筑面积将土地成本在存货和投资物业中分摊
问题：A企业已咨询当期税局，两种分摊方式都经税局认可，请问会计上A企业是否可以变更土地成本分摊方式，是否需作为会计估计变更进行披露
2 、A企业本年投资物业完工，由于以前年度在建期间，存货和投资物业存在共同成本，本年完工结转投资物业时，A企业重新评估了成本分摊金额，导致投资物业部分成本调整至存货，调整金额约占完工投资物业总金额的5%，请问该调整是否需要作为会计差错
非常感谢

回答人：chenyiwei
1 、如有合理理由，可以变更，但这属于自主变更会计政策，需确保该项变更可提供更可靠、更相关的会计信息。
2 、这是会计估计变更和前期差错的区分问题，本版面此前已有很多讨论，可自行搜索。